【裁判字號】    95,訴,10203
【裁判日期】    951130
【裁判案由】    清償借款
【裁判全文】
臺灣臺北地方法院民事判決             95年度訴字第10203號
原      告  永豐商業銀行股份有限公司
            （原台北國際商業銀行股份有限公司）
法定代理人  庚○○
訴訟代理人  乙○○
            甲○○
被      告  爵利企業有限公司
                        樓
兼法定代理  丙○○
人
被      告  己○○
            戊○○○
            丁○○
前列三人
訴訟代理人  丙○○
上列當事人間請求清償借款事件，本院於中華民國九十五年十一
月二十四日言詞辯論終結，判決如下：
    主  文
被告應連帶給付原告新台幣陸拾伍萬肆仟貳佰玖拾捌元，及如附
表二所示之利息、違約金。
訴訟費用由被告連帶負擔。
本判決於原告以新台幣貳拾肆萬壹仟佰玖拾壹元或同面額之九
十四年度甲類第六期中央政府建設公債供擔保後，得假執行。
    事實及理由
甲、程序方面：
一、查台北國際商業銀行股份有限公司與原告（原名建華商業銀
    行股份有限公司）合併後，原告為存續公司，原告依法聲明
    承受，有原告提出之行政院金融監督管理委員會函影本在卷
    可稽，核無不合，應予准許。
二、按訴狀送達後，原告不得將原訴變更或追加他訴。但有下列
    各款情形之一者，不在此限：一、被告同意者。二、請求之
    基礎事實同一者。三、擴張或減縮應受判決事項之聲明者。
    四、因情事變更而以他項聲明代最初之聲明者。五、該訴訟
    標的對於數人必須合一確定時，追加其原非當事人之人為當
    事人者。六、訴訟進行中，於某法律關係之成立與否有爭執
    ，而其裁判應以該法律關係為據，並求對於被告確定其法律
    關係之判決者。七、不甚礙被告之防禦及訴訟之終結者。民
    事訴訟法第255條第1項定有明文。查原告起訴聲明為：「被
    告應連帶給付原告新台幣724,172元，及自民國95年2月10日
    起至清償日止，按年息8.25％計算之利息，暨自95年3月11
    日起至清償日止，其逾期在六個月以內者，按上開利率10％
    ，逾期超過六個月部分，按上開利率20％計算之違約金。」
    ，嗣於起訴狀繕本送達被告後，減縮訴之聲明為：「被告應
    連帶給付原告新台幣654,298元，及如附表二所示之利息、
    違約金。」，揆諸首開規定第三款，應予准許。
乙、原告主張：
一、被告爵利企業有限公司（下簡稱爵利公司）以其餘被告丙○
    ○、己○○、戊○○○、丁○○為連帶保證人，於民國91年
    9月9日起向原告借款二筆共新台幣（下同）2,000,000 元，
    其個別借款金額、起迄日、利率、償還方式均如附表一所示
    ，並約定逾期清償在6個月以內者，按約定利率10%，超過6
    個月者，按約定利率20%計付違約金。嗣被告爵利公司對前
    開借款本息，僅繳至95年12月16日，顯已喪失期限利益，依
    綜合授信約定書第6條第1項第1款之規定，債務視為全部到
    期。原告自得依消費借貸及連帶保證之法律關係，對被告等
    請求給付如訴之聲明及如附表二所示之利息、違約金。為此
    提起本件訴訟。
二、聲明：除假執行擔保金額外，如主文第1項所示。
丙、被告則以保證人房子被假扣押，無法賣房子還錢，請求原告
    撒銷假扣押等語。
丁、得心證之理由：
一、本件原告主張之事實，已據其提出綜合授信約定書、借款撥
    貸書影本、單筆放款繳息狀況查詢單、歷史往來明細查詢表
    影本為證，核屬相符，並為被告所不爭執，自堪信原告之主
    張為真實。至被告要求原告撤銷假扣押裁定，乃屬原告權利
    ，原告已表示另私下協商，且與本件無關，併此敘明。
二、原告依消費借貸及連帶保證契約請求被告連帶給付如主文第
    1項所示之借款、利息、違約金為有理由，應予准許。
三、假執行之宣告：原告陳明願供擔保，請求宣告假執行，核無
    不合，茲酌定相當之擔保金額，予以准許。
戊、依民事訴訟法第85條第2項、第390條第2項，判決如主文。
中    華    民    國    95    年    11    月    30    日
                  民事第二庭    法  官  黃雯惠
以上正本係照原本作成。
如對本判決上訴，須於判決送達後20日內向本院提出上訴狀。
中    華    民    國    95    年    11    月    30    日
                                書記官  林玗倩


司法院資訊處製作；財團法人民間司法改革基金會備份。
